ko: 램프 쉐이드 형태: 벨; 코니컬; 쿨리; 실린더; 드럼; 엠파이어; 육각형; 타원형; 파고다; 직사각형; 스퀘어; 테이퍼드 드럼; 기타
lt-LT: Lempos gaubto forma: Varpelis; Kūgis; Coolie; Cilindras; Būgnas; Ampyro; Šešiakampis; Ovalas; Pagoda; Stačiakampis; Kvadratas; Kūginis būgnas; Kita
vi: Hình dáng chao đèn: Chuông; Hình nón; Kiểu nón lá; Hình trụ; Hình trống; Kiểu Empire; Hình lục giác; Hình trái xoan; Kiểu mái chùa; Chữ nhật; Vuông; Hình trống thuôn; Khác
it: Forma del paralume: Campana; Conico; Coolie; Cilindro; Tamburo; Stile Impero; Esagono; Ovale; Pagoda; Rettangolo; Quadrato; Tamburo conico; Altro
ja: ランプシェードの形状: ベル; 円錐形; クーリー; 円筒形; ドラム; エンパイア; 六角形; 楕円形; パゴダ; 長方形; スクエア; テーパードドラム; その他
th: รูปทรงของโคมไฟ: กระดิ่ง; ทรงกรวย; ทรงกรวยตื้น; กระบอก; ทรงกระบอก; ทรงกรวยคว่ำ; หกเหลี่ยม; รูปไข่; ทรงเจดีย์; สี่เหลี่ยมผืนผ้า; สี่เหลี่ยมจัตุรัส; ทรงกระบอกปลายสอบ; อื่นๆ
hu: Lámpabúra formája: Harang; Kúp; Karimás; Henger; Dob; Empire stílusú; Hatlapú; Ovális; Pagoda; Szögletes; Négyszög; Kúpos dob; Egyéb
hr-HR: Oblik sjenila za lampe: Zvono; Konusna; Konusno; Cilindar; Bubanj; Empire stil; Šesterokutna; Ovalno; Pagoda; Pravokutni; Kvadratno; Sjenilo suženog vrha; Ostalo
pl: Kształt abażuru: Dzwon; Stożkowate; Stożkowy; Cylindryczne; Bębnowe; Empire; Sześciokątne; Owalne; Pagoda; Prostokątne; Kwadratowe; Zwężany walec; Pozostałe
zh-CN: 灯罩形状: 钟形; 锥形; 斗笠形; 圆柱形; 鼓形; 帝政式; 六边形; 椭圆形; 宝塔形; 矩形; 方形; 锥形鼓; 其他
en: Lamp shade shape: Bell; Conical; Coolie; Cylinder; Drum; Empire; Hexagon; Oval; Pagoda; Rectangle; Square; Tapered Drum; Other
pt-PT: Forma do abajur: Sino; Cónico; Coolie; Cilindro; Tambor; Império; Hexágono; Oval; Pagode; Retângulo; Quadrado; Tambor cónico; Outro
nb: Lampeskjerm-form: Bjelle; Konisk; Kulie; Sylinder; Tromme; Empire; Heksagon; Oval; Pagode; Rektangel; Firkantet; Konisk trommel; Annet
ro-RO: Forma abajurului: Clopot; Conic; Coolie; Cilindru; Tambur; Empire; Hexagonal; Oval; Pagodă; Dreptunghiular; Pătrat; Tambur conic; Altele
ru: Форма абажура: Колокол; Коническая; Кули; Цилиндрическая; Барабан; Ампир; Шестигранная; Овальная; Пагода; Прямоугольная; Квадратная; Конический барабан; Другая
bg-BG: Форма на абажура: Камбана; Конусообразно; „Coolie“; Цилиндър; Цилиндричен плафон; Имперски; Шестоъгълник; Овално; Стил „Пагода“; Правоъгълник; Квадрат; Коничен барабан; Друго
pt-BR: Formato da cúpula luminária: Sino; Cônico; Coolie; Cilindro; Tambor; Império; Hexágono; Oval; Pagoda; Retângulo; Quadrado; Tambor cônico; Outro
sl-SI: Oblika senčnika svetilke: Zvonec; Stožec; Coolie; Cilinder; Bobenska; Empire; Šestkotna; Ovalno; Pagoda; Pravokotna; Kvadratna; Zoženi boben; Druga
sk-SK: Tvar tienidla lampy: Zvon; Kužeľ; Široký spodný priemer; Valec; Bubon; Empírové; Šesťhranné; Ovál; Pagodové; Obdĺžnik; Štvorec; Zúžený vrch; Iné
de: Lampenschirmform: Glocke; Konisch; Kuli; Zylinder; Trommel; Empire; Sechseck; Oval; Pagode; Rechteck; Quadrat; Konische Trommel; Sonstiges
fr: Forme de l’abat-jour: Cloche; Conique; Coolie; Cylindre; Tambour; Empire; Hexagone; Oval; Pagode; Rectangle; Carré; Tambour conique; Autre
tr: Abajur şekli: Çan; Konik; Konik şapka tipi; Silindir; Kısa silindir; Empire; Altıgen; Oval; Pagoda; Dikdörtgen; Kare; Konik Silindir; Diğer
nl: Lampenkapvorm: Klok; Conisch; Koelie; Cilinder; Drum; Empire; Hexagon; Ovaal; Pagode; Rechthoek; Vierkant; Taps toelopende cilinder; Overig
cs: Tvar stínítka na lampu: Zvon; Kužel; Kuželové stínítko; Válec; Buben; Empírové; Šestihran; Ovál; Pagoda; Obdélník; Čtverec; Zúžené válcové stínítko; Jiné
da: Lampeskærms form: Klokke; Konisk; Coolie; Cylinder; Tromme; Empire; Hexagon; Oval; Pagoda; Rektangel; Firkant; Konisk tromle; Andet
sv: Lampskärmens form: Klocka; Konisk; Kuli; Cylinder; Trumma; Empire; Sexhörning; Oval; Pagod; Rektangel; Fyrkantig; Konisk trumma; Övrigt
zh-TW: 燈罩形狀: 鐘形; 圓錐形; Coolie; 圓柱形; 鼓形; 帝政風; 六邊形; 橢圓形; 寶塔形; 長方形; 方形; 錐形鼓; 其他
el: Σχήμα καπέλου φωτιστικού: Κωδωνοειδές; Κωνικό; Χαμάλης; Κυλινδρικό; Τύπου Drum; Τύπου Empire; Εξάγωνο; Οβάλ; Παγόδα; Ορθογώνιο παραλληλόγραμμο; Τετράγωνο; Κωνικό τύμπανο; Άλλο
fi: Lampunvarjostimen muoto: Kello; Kartiomainen; Coolie; Sylinteri; Rumpu; Empire; Kuusikulmio; Soikea; Pagoda; Suorakulmio; Neliömäinen; Kartio; Muu
es: Forma de la pantalla de la lámpara: Campana; Cónico; Pantalla; Cilindro; Tambor; Empire; Hexágono; Ovalado; Pagoda; Rectángulo; Cuadrado; Tambor cónico; Otros